ru: Тип выброса мякоти: Выброс мякоти наружу; Сбор мякоти внутри; Выбираемый (внутрь/наружу); Другое
th: ประเภทการดันเยื่อกระดาษออก: ระบบปล่อยกากออกภายนอก; ระบบเก็บกากภายในเครื่อง; เลือกได้ (ภายใน/ภายนอก); อื่นๆ
da: Frugtkødsudledning: Ekstern pulpudkastning; Intern pulpsamling; Valgbar (intern/ekstern); Andet
it: Tipo di espulsione della polpa: Espulsione esterna della polpa; Raccolta di polpa interna; Selezionabile (interno/esterno); Altro
fr: Type d’éjection de la pulpe: Éjection externe de la pulpe; Collecte interne de pulpe; Sélectionnable (interne/externe); Autre
es: Tipo de expulsión de pulpa: Eyección de pulpa externa; Colección de pulpa interna; Seleccionable (interno/externo); Otros
vi: Loại thải bã: Đẩy bã ra ngoài; Thu gom bã bên trong; Có thể chọn (Trong/Ngoài); Khác
hr-HR: Vrsta izbacivanja pulpe: Vanjsko izbacivanje pulpe; Unutarnje sakupljanje pulpe; Odabir (unutarnje/vanjsko); Ostalo
pl: Typ wyrzutu miazgi: Zewnętrzny wyrzut miąższu; Wewnętrzny zbiornik miąższu; Wybieralny (wewnętrzny / zewnętrzny); Inne
ro-RO: Tipul de evacuare a pulpei: Evacuare externă a pulpei; Colectare internă a pulpei; Selectabil (intern/extern); Altele
sk-SK: Spôsob vyhadzovania dužiny: Externý vývod dužiny; Interný zber dužiny; Voliteľné (interný/externý); Iné
ja: パルプ排出タイプ: 外部パルプ排出; 内部パルプ収集; 選択可能（内部/外部）; その他
lt-LT: Minkštimo išmetimo tipas: Išorinis minkštimo išstūmimas; Vidinė celiuliozės kolekcija; Pasirenkamas (vidinis / išorinis); Kita
ko: 펄프 배출 방식: 외부 펄프 배출; 내부 펄프 수집; 선택형(내부/외부); 기타
sv: Typ av fruktköttsutkastning: Extern pulputstötning; Intern massaproduktserie; Valbar (intern/extern); Övrigt
hu: A pép eltávolítási típusa: Külső pépkidobás; Belső pépgyűjtés; Választható (belső/külső); Egyéb
sl-SI: Vrsta izmeta pulpe: Zunanji izmet pulpe; Notranje zbiranje pulpe; Izbirno (notranje/zunanje); Druga
en: Pulp ejection type: External pulp ejection; Internal pulp collection; Selectable (Internal/External); Other
nl: Type pulpuitwerp: Externe pulpuitworp; Interne pulpverzameling; Selecteerbaar (intern/extern); Overig
tr: Posanın dışarı atılma tipi: Dış posa atımı; İç posa haznesi; Seçilebilir (iç / dış); Diğer
pt-BR: Tipo de ejeção de polpa: Ejeção externa da polpa; Coleta interna de polpa; Selecionável (Interno/Externo); Outro
pt-PT: Tipo de ejeção de polpa: Ejeção externa da polpa; Recolha interna da polpa; Selecionável (Interna/Externoa); Outro
bg-BG: Тип изхвърляне на пулпа: Външно изхвърляне на пулпа; Вътрешно събиране на пулпа; Избираемо (вътрешно/външно); Друго
nb: Masseutkastningstype: Ekstern masseutkastning; Intern massesamling; Valgbar (intern/ekstern); Annet
el: Τύπος αποβολής πολτού: Εξωτερική εκτίναξη πολφού; Εσωτερική συλλογή πολτού; Επιλέξιμο (Εσωτερικό/Εξωτερικό); Άλλο
zh-CN: 纸浆排出的方式: 外部排渣; 内置果渣收集; 可选（内部/外部）; 其他
zh-TW: 果渣排出類型: 果渣向外排出; 內部收集果渣; 可選 (內部/外部); 其他
de: Typ des Fruchtfleischauswurfs: Externer Tresterbehälter; Interner Tresterbehälter; Auswählbar (Intern/Extern); Sonstiges
fi: Hedelmälihan poistotyyppi: Ulkoinen hedelmälihan poisto; Sisäinen hedelmälihan kerääminen; Valittavissa (sisäinen/ulkoinen); Muu
cs: Způsob odvádění dužiny: Externí odvádění dužiny; Sběrná nádoba; Volitelné (interní/externí); Jiné